# IPO 问题求助

提问人：等待也是一种幸 时间：2019-06-15 00:34:39
求助陈版，
一个企业，准备以 17-19 的数据申报IPO。现在 18 年亏损，其余两年盈利。但是 18 年亏损存在收入跨期推迟到 19 年的错误。
如果审计调整，那当初纳税申报是按亏损报的，现在是需要调整纳税申报，18 年会由亏变盈， 19 年仍然盈利。
对于这种事项，纳税申报可以调整吗？相关的审计调整会不会成为申报的障碍，进而导致申报失败？
谢谢

回答人：chenyiwei
1 、能否重新申报所得税的问题，理论上存在这种可能性，建议与主管税务机关沟通确认。
2 、该问题本身应不会成为导致 IPO被否决的决定性因素，但审核时肯定会被重点关注，需做好恰当应对的准备。